【裁判字號】    97,訴,2546
【裁判日期】    990902
【裁判案由】    徵收補償
【裁判全文】
臺北高等行政法院裁定
                                      97年度訴字第2546號
                                     99年8月19日辯論終結
原      告  甲○○等原告（詳附表一、附表二）
共      同
訴訟代理人  乙○○  ○○
複  代理人  劉炳烽  律師
被      告  臺北縣政府
代  表  人  ｍ○○○○○○住同上
訴訟代理人  ｏ○○
            ｐ○○
            ｎ○○
上列當事人間徵收補償事件，原告不服內政部中華民國97年9 月
2 日台內訴字第0970136517號（案號：0000000000）訴願決定，
提起行政訴訟，本院裁定如下：
    主  文
原告之訴駁回。
訴訟費用由原告負擔。
    理  由
一、按原告之訴，原告或被告無當事人能力，或當事人就已起訴
    之事件，於訴訟繫屬中更行起訴者，行政法院應以裁定駁回
    之，行政訴訟法第107 條第1 項第3款、第7 款定有明文。
二、附表二所示之原告丙○○等共13人，經查早於本件起訴前（
    97 年10 月2 日）死亡，死亡日期及戶籍謄本等相關證據詳
    附表二註記。按行政訴訟法第22條規定，自然人有當事人能
    力，附表二所示原告於起訴前早已死亡，於訴訟繫屬於本院
    時即非自然人至明，亦屬不能補正之事由，就此部分之起訴
    即屬不合法，而應予以駁回。該13名原告於起訴前即已死亡
    而無當事人能力，自不得適用當事人於訴訟中死亡之承受訴
    訟制度以進行訴訟，故各該被繼承人向本院所進行之承受訴
    訟，乃無益之訴訟行為，爰另以裁定駁回之，併予指明。
三、附表一所示之被繼承人為起訴時之原告，因嗣後訴訟中死亡
    由其繼承人承受訴訟後為原告；其中被繼承人丁○○起訴後
    ，於民國99年5 月2 日死亡，由原告戊○○、己○○及庚○
    ○（編號24-1、24-2、24-3）承受訴訟；被繼承人辛○○起
    訴後，於97年11月13日死亡，由原告壬○○、癸○○（編號
    46-1、46-2）承受訴訟；被繼承人子○○起訴後，於97年12
    月20日死亡，由原告丑○○、寅○○（編號138-1 、138-2
    ）承受訴訟；被繼承人卯○○起訴後，於97年11月2 日死亡
    ，由原告辰○○、巳○○及午○○（編號193-1 、193-2 、
    193-3 ）承受訴訟，有渠等提出之繼承系統表、戶籍謄本及
    聲明承受訴訟狀附卷可稽，核無不合，應予准許。
四、原告等主張其或被繼承人原有坐落臺北縣三峽鎮○○○段87
    地號等系爭土地（詳附表三、附件一～十九），位於被告辦
    理臺北縣臺北大○○○區區段徵收範圍內，經被告以86年4
    月3 日北府地四字第119730號公告徵收，嗣以臺北縣85年公
    告土地現值調整後尚未辦理徵收之都市計畫公共設施保留地
    ，經被告所轄臺北縣地價評議委員會暨標準地價評議委員會
    （下稱臺北縣地評會）85年第3 次會議紀錄決議：「一律按
    徵收當期公告土地現值加四成補償」，被告迄未依該委員會
    決議通知領取補償費，以95年10月2 日申請書向被告申請補
    發臺北大學特定區都市計畫公共設施保留地加成補償費，被
    告以95年11月30日北府地區字第0950814491號函復原告：「
    …二、查本縣地價暨標準地價評議委員會85年6 月6 日召開
    85年第3 次會議提案二案由『本縣85年公告土地現值調整後
    尚未辦理徵收之都市計畫公共設施保留地是否加成補償，提
    請評議。』，係針對年度（會計年度85年7 月1 日至86年6
    月30日止）本縣轄內一般徵收公設用地加成補償所為規定，
    故本案86年4 月3 ○○○區段○○○○○○區段徵收』公設
    用地加發4 成補償費之適用。」。原告不服，於95年12月21
    日向內政部提起訴願，惟內政部逾訴願法第85條第1 項規定
    未及作成訴願決定，原告先於97年7 月22日向本院起訴請求
    撤銷原處分及被告應作成補發補償費之行政處分，經本院分
    以97年度訴字第1890號受理。嗣於訴訟中，內政部於97年9
    月2 日作成台內訴字第0970136517號（案號：0000000000
    ）訴願決定，原告即於97年10月2 日提起本件訴訟，請求撤
    銷原處分及訴願決定，並作成補發補償費之行政處分。嗣後
    又於本件與上開97年度訴字第1890號案件99年8 月19日合併
    辯論時，以訴願決定於起訴後已作成，致97年度訴字第1890
    號案件之第1 項聲明有不完足之處，補正該案第1 項聲明為
    原處分及訴願決定均撤銷。是以，本件與97年度訴字第1890
    號案件之當事人、訴訟標的、訴之聲明完全相同，顯係同一
    事件，而本件既係在97年度訴字第1890號案件繫屬於本院時
    更行起訴，顯係就已起訴之事件，於訴訟繫屬中，更行起訴
    ，依首開規定，本件附表一所示原告之訴，難謂合法，應予
    駁回。
五、依行政訴訟法第107 條第1 項第3 款、第7 款、第104 條、
    民事訴訟法第95條、第78條、第85條第1 項前段，裁定如主
    文。
中    華    民    國    99    年     9    月     2    日
                       臺北高等行政法院第四庭
                               審判長法  官  黃  本  仁
                                     法  官  陳  秀  
                                     法  官  李  玉  卿
上為正本係照原本作成。
如不服本裁定，應於送達後10日內向本院提出抗告狀（須按他造
人數附繕本）。
中    華    民    國    99    年     9    月     2    日
                                     書記官  方  偉  皓

司法院資訊處製作；財團法人民間司法改革基金會備份。
